# 合并非全资子公司一定要用比例合并法吗？

提问人：jakki 时间：2011-05-26 00:21:40
公司执行企业会计制度，合并非全资子公司时，合并利润表一定要用比例合并法吗？比例合并法下，合并附注很麻烦。

回答人：chenyiwei
回复 沙发 02068134 的帖子根据《企业会计制度》第 158 条第二款：“企业在编制合并会计报表时，应当将合营企业合并在内，并按照比例合并方法对合营企业的资产、负债、收入、费用、利润等予以合并”。因此在原制度下，对合营企业的比例合并是强制性的，并不是像现在的IAS 31那样可以在权益法和比例合并之间选择。

回答人：chenyiwei
回复 报纸 airbit 的帖子新的关于joint arrangement的IFRS近日刚刚发布，将于 2013 年度生效。